臺灣南投地方法院刑事判決
111年度易字第330號
公  訴  人  臺灣南投地方檢察署檢察官 
被      告  蘇郁娟


上列被告因詐欺案件，經檢察官提起公訴（111年度偵字第3788
號），因被告於準備程序中對起訴事實為有罪之陳述，經告以簡
式審判程序之旨，並聽取當事人意見後，本院進行簡式審判程序
，判決如下：
    主      文
蘇郁娟犯如附表各編號「所犯罪名及科刑」欄所示之罪，處如附
表各編號「所犯罪名及科刑」欄所示之刑。應執行有期徒刑陸月
，如易科罰金，以新臺幣壹仟元折算壹日。緩刑參年。
    事實及理由
一、犯罪事實：蘇郁娟與林宜徵均在南投縣○○鎮○○路0段000號南
    投縣竹山鎮福懋加油站（下稱上開加油站）工作，二人為同
    事關係。蘇郁娟分別基於意圖為自己不法之所有，以不正方
    法由自動付款設備取得他人財物之犯意，先後於附表編號1
    至6所示時間，未經林宜徵之同意或授權，自上開加油站之
    置物櫃中拿取林宜徵所申辦之中華郵政帳號000-0000000000
    0000號帳戶之提款卡（下稱上開提款卡）後，騎乘車牌000-
    0000號普通重型機車前往附表編號1至6所示地點，單次（附
    表編號3至6部分）或接續（附表編號1至2部分）插入上開提
    款卡並輸入密碼，致該等提款機辨識系統對真正持卡人之識
    別陷於錯誤，誤認蘇郁娟係有正當權限之持卡人而分別依其
    所鍵入之金額悉數付款，以此不正方法自該自動付款設備取
    得如附表提領金額欄所示之金額。蘇郁娟因而先後盜領現金
    新臺幣（下同）共12萬5000元，並將其中11萬元花用殆盡。
    蘇郁娟為免上揭行為遭林宜徵發現，於各次盜領款項後即將
    上開提款卡放回原處。嗣於111年5月13日17時許，林宜徵前
    往南投縣○○鎮○○路0段0號竹山郵局補摺時，發覺帳戶款項有
    異後報警處理，並扣得尚未花用之1萬5000元（已發還）。
二、證據名稱：
　㈠被告蘇郁娟於警詢、偵查及本院中之自白。
　㈡證人即告訴人林宜徵於警詢及偵查中的指證。
　㈢南投縣政府警察局竹山分局扣押筆錄、車輛詳細資料報表、
    刑案照片、監視器影像時序表、竹山分局偵查隊刑案照片黏
    貼紀錄表。　
　㈣告訴人提供之帳戶存摺影本、帳戶交易明細。　
三、被告所為，均係犯刑法第339條之2第1項之非法由自動付款
    設備取財罪。被告於附表編號1及2所載之時間、地點先後盜
    領的行為，是在密接之時間、地點，侵害同一法益，各行為
    之獨立性極微薄弱，是基於單一犯意接續為之，依一般社會
    健全觀念，應視為數個舉動之接續實行，論以接續犯之包括
    一罪。又被告所犯本案6罪間，犯意各自有別，行為互有不
    同，應予分別論罪。
四、本院審酌：被告之前沒有故意犯罪的紀錄、素行良好，有臺
    灣高等法院被告前案紀錄表可查。被告年紀尚輕，僅因缺錢
    購買東西而盜領他人金錢，已與告訴人調解並賠償損害，及
    始終坦承犯行之犯後態度及於審理時自陳高中畢業，未婚，
    現與父母同住，沒有需要扶養的人，目前在加油站工作等一
    切量刑事項，各按附表編號情節分別量處如所犯罪名及科刑
    欄所示之刑，並均諭知易科罰金之折算標準，暨定其應執行
    之刑及諭知易科罰金之折算標準。
五、又被告未曾因故意犯罪受有期徒刑以上刑之宣告等情，有臺
    灣高等法院被告前案紀錄表在卷可憑，此次因年輕識淺、一
    時失慮，致罹刑章，惟事後坦承犯行，且亦與告訴人達成調
    解並賠償12萬元，是本院認被告經此科刑教訓，當知所警惕
    ，信無再犯之虞，認對其所宣告之刑，以暫不執行為適當，
    故依刑法第74條第1項第2款規定併予宣告緩刑3年。　
六、被告已與告訴人成立調解並賠償12萬元，是本院倘再就被告
    本案犯罪所得宣告沒收、追徵，恐有過苛之虞，依刑法第38
    條之2第2項之規定，不予宣告沒收。　　　
七、依刑事訴訟法第273條之1、第310條之2、第454條，判決如
    主文。
本案由檢察官蘇厚仁提起公訴，檢察官黃淑美到庭執行職務。
中　　華　　民　　國　　111 　年　 10　　月　　31  　日
　　　　　　　　　刑事第一庭  法　官 林昱志
以上正本與原本無異。
如不服本判決應於收受送達後20日內向本院提出上訴書狀，並應
敘述具體理由；其未敘述上訴理由者，應於上訴期間屆滿後20日
內向本院補提理由書（均須按他造當事人之人數附繕本）「切勿
逕送上級法院」。
告訴人或被害人如對於本判決不服者，應具備理由請求檢察官上
訴，其上訴期間之計算係以檢察官收受判決正本之日期為準。
                               書記官 陳淑怡
中　　華　　民　　國　　111 　年　　10　　月　　31　　日
　　　　　　　
附表
編號 時間 地點 提領金額 （新臺幣） 所犯罪名及科刑 1  111年4月14日1時53分許 南投縣○○鎮○○路0段00號竹山郵局 5000元 蘇郁娟犯非法由自動付款設備取財罪，處有期徒刑肆月，如易科罰金，以新臺幣壹仟元折算壹日。  111年4月14日1時54分許  5000元   111年4月14日8時38分許 南投縣○○鎮○○路00號統一超商和育門市 2萬元  2 111年4月16日20時26分許 南投縣○○鎮○○路00號統一超商和育門市 2萬元 蘇郁娟犯非法由自動付款設備取財罪，處有期徒刑肆月，如易科罰金，以新臺幣壹仟元折算壹日。  111年4月16日20時26分許  1萬元  3 111年4月28日3時16分許 南投縣○○鎮○○路0段00號竹山東埔蚋郵局 1萬元 蘇郁娟犯非法由自動付款設備取財罪，處有期徒刑貳月，如易科罰金，以新臺幣壹仟元折算壹日。 4 111年5月5日 0時36分許 南投縣○○鎮○○路0段00號竹山東埔蚋郵局 1萬5000元 蘇郁娟犯非法由自動付款設備取財罪，處有期徒刑貳月，如易科罰金，以新臺幣壹仟元折算壹日。 5 111年5月9日 20時34分許 南投縣○○鎮○○路0段0號竹山郵局 2萬元 蘇郁娟犯非法由自動付款設備取財罪，處有期徒刑參月，如易科罰金，以新臺幣壹仟元折算壹日。 6 111年5月12日 3時31分許 南投縣○○鎮○○路0段0號竹山郵局 2萬元 蘇郁娟犯非法由自動付款設備取財罪，處有期徒刑參月，如易科罰金，以新臺幣壹仟元折算壹日。 合計：12萬5000元     

　　　　　　　　　　　　　　　　　　　　
附錄本案論罪科刑法條:
中華民國刑法第339條之2
意圖為自己或第三人不法之所有，以不正方法由自動付款設備取
得他人之物者，處3年以下有期徒刑、拘役或30萬元以下罰金。
以前項方法得財產上不法之利益或使第三人得之者，亦同。
前二項之未遂犯罰之。